# 从权益法变成非同控合并，权益法时确认的评估增值需要在合并后继续摊销么？

提问人：CD918 时间：2019-10-30 06:30:23
求助陈版：从原来的权益法变成非同控的合并，如果原来的权益法是通过一项 FA 实现的，有评估增值。在合并日的时候重新评估又有了新的评估增值，那么请问原来权益法确认长投的时候对应的 FA的评估增值需要在合并后继续摊销么？

回答人：chenyiwei
在合并报表层面，认为取得控制权是一项 “跨越会计处理界线” 的重大经济事项，此前无控制权的长期股权投资和购买日后具有控制权的权益相比，虽然是针对同一被投资单位的，但其经济意义完全不同，因此在合并报表层面是视同先按公允价值处置原持有的股权，随即按公允价值购入一项新的具有控制权的股权投资。在这一过程中，原先权益法核算中涉及的固定资产增值，在后续控制权期间无需继续摊销（因为原先的权益法长投已视同被处置了），但在后续的合并报表中，需重新确定被购买方的各项可辨认资产、负债于购买日的公允机制，并据此在合并报表层面对各项资产的折旧、摊销、成本结转等进行调整。